【裁判字號】    95,簡上,51
【裁判日期】    950526
【裁判案由】    恐嚇取財
【裁判全文】
臺灣桃園地方法院刑事判決              95年度簡上字第51號
公  訴  人  臺灣桃園地方法院檢察署檢察官
上  訴  人
即  被  告  甲○○
                      9號10.
上列上訴人即被告因犯恐嚇案件，不服本院中壢簡易庭於中華民
國94年11月30日所為之94年度壢簡字第2032號刑事簡易判決（原
檢察官聲請簡易判決處刑案號：94年度偵字第10686 號），提起
上訴，本院管轄第二審合議庭判決如下：
    主  文
原判決撤銷。
甲○○連續意圖為自己不法之所有，以恐嚇使人將本人之物交付
，處有期徒刑陸月，如易科罰金，以參佰元折算壹日。緩刑貳年
。
    事  實
一、甲○○與丙○○為威碩電腦公司之同事，民國94年8 月15日
    ，二人為減輕租屋費用負擔，欲共同貸屋在桃園縣中壢市○○路225 號9 樓之43號居住，因簽訂租約時需繳納押租金新
    台幣（下同）12000 元，適甲○○手頭不方便，二人遂約定
    由丙○○暫先墊付前開押租金，甲○○允諾待其領得公司薪
    水後立即返還6000元予丙○○。孰料甲○○遲至同年8 月下
    旬仍未返還前開金額予丙○○，丙○○向同事抱怨甲○○積
    欠款項未還等節，甲○○得知丙○○將伊積欠款項之情事告
    訴同事後，心生不滿，認其信用受損，竟意圖為自己不法所
    有之概括犯意，遂於94年8 月下旬某日，在前開租屋處向丙○○恐嚇稱：如不給遮羞費3 萬元的話，要找人打丙○○等
    語，致丙○○心生畏懼，除免除甲○○前開債務，使甲○○
    受有財產上之利益外，另同意給付甲○○24000 元，並於93
    年9 月4 日及同年10月5 日分別給付10000 元及14000 元予
    甲○○，甲○○見丙○○老實可欺，承前開意圖為自己不法
    所有之概括犯意，於同年10月5 日在前開租屋處再向甲○○
    恐嚇稱：3 萬元不夠，要再給6 萬元，如果不給的話，會找
    人打你等語，丙○○又心生畏懼，乃交付個人所使用之郵局
    帳戶金融卡及提款密碼予甲○○，任由甲○○自郵局帳戶內
    提領現金，甲○○明知該金融卡及提款密碼係以恐嚇之不正
    方法而取得，仍自93年10月5 日起至同年12月3 日止，基於
    意圖為自己不法所有以不正方法由自動付款設備取得他人之
    物之概括犯意，連續冒充為丙○○本人而以不正方法由自動
    提款設備取得丙○○所有之存款，分別為：(1)93年10月5 日
    提領現金7000元(2)93年10月9 日提領現金1000元(3)93年10月
    16日提領現金100 元(4)93年11月5 日以一行為接續轉帳61
    00元、3000元、6000元、56元，提領現金1500元、6000元、
    500 元(5)93年11月10日轉帳20000 元(6)93年12月3 日以一行
    為接續轉帳10220 元、1500元、220 元，提領現金11000 元
    （以上所列之轉帳及提領金額，均已扣除轉帳手續費17元及
    跨行提領手續費6 元），共取得74196 元。由於丙○○對甲○○連續恐嚇取財之事已無法忍受，遂電請其母乙○○北上
    與甲○○之母王鳳珍等人，於93年12月7 日達成協議，由甲○○與王鳳珍共同賠償50萬元予丙○○作為精神上之損害賠
    償，並償還先前所恐嚇之金額約11萬元，甲○○並當場簽發
    本票5 張 (票號各為322476、322477、322478、322479、32
    2480，面額各為21萬元、10萬元、10萬元、10萬元、10萬元
    ，到期日各為93年12月14日、94年1 月15日、94年2 月15日
    、94年3 月15日、94年4 月15日)， 作為擔保，雙方並由王
    鳳珍為擔保人而簽立協議書，然嗣後甲○○及王鳳珍於93年
    12月14日並未給付第一期款項21萬元，丙○○不甘受損，遂
    向警方報案，始悉上情。
二、案經桃園縣警察局中壢分局移送台灣桃園地方法院檢察署檢
    察官偵查起訴。
    理  由
一、訊據被告甲○○就上開犯罪事實於本院審理時坦承不諱，核
    與證人即被害人丙○○及其母乙○○於偵訊及本院審理所證
    述等節大致相符，並有被告甲○○所簽署之和解書影本1 份
    、本票影本5 張及被害人丙○○之郵局存摺內頁影本2 張附
    卷可憑，被告自白與事實相符，本件事證明確，被告前開犯
    行堪以認定。
二、按刑法第339 條之2 第1 項之以不正方法由自動付款設備取
    得他人之物罪，其所謂「不正方法」，係泛指一切不正當之
    方法而言，並不以施用詐術為限，例如以強暴、脅迫、詐欺
    、竊盜或侵占等方式取得他人之提款卡及密碼，再冒充本人
    由自動提款設備取得他人之物，或以偽造他人之提款卡由自
    動付款設備取得他人之物等等，均屬之，此有最高法院94年
    度台上字第4023號判決明示此旨。核被告甲○○所為，係犯
    刑法第346 條第1 項之恐嚇取財罪及同法第339 條之2 第1
    項之不正利用自動付款設備詐欺罪。被告於93年11月5 日以
    一不正利用自動付款設備之詐欺行為接續轉帳6100元、3000
    元、6000元、56元及提領現金1500元、6000元、500 元，於
    93年12月3 日以一不正利用自動付款設備之詐欺行為接續轉
    帳10220 元、1500元、220 元，提領現金11000 元，，均各
    係接續為之，應分別論以第339條之2第1項之不正利用自動
    付款設備詐欺罪一罪。被告甲○○先後二次恐嚇取財既遂及
    如事實欄所述之6 次以不正方法利用自動付款設備詐欺罪，
    均時間緊接、方法相同，觸犯構成要件相同之罪，顯均基於
    概括犯意為之，為連續犯，應分別依刑法五十六條之規定論
    以連續恐嚇取財、連續不正利用自動付款設備詐欺罪罪。而
    被告所犯之恐嚇取財罪與連續不正利用自動付款設備詐欺罪
    二罪間，有方法、目的之牽連關係，應依刑法第五十五條規
    定，從較重之恐嚇取財罪處斷。公訴意旨雖未引用刑法第33
    9 條之2 之以不正方法利用自動付款設備詐欺罪條文，然於
    事實欄既已明確記載被告使用被害人丙○○之提款卡多次提
    領之事實，以不正方法利用自動付款設備詐欺部分業經起訴
    ，本院自應予以審理。原審以被告連續恐嚇取財犯行事證明
    確而予論罪科刑，固非無見，惟查，被告尚有如前開所述之
    連續以不正方法利用自動付款設備詐欺之犯行，原審於判決
    時未及審酌於此，僅就檢察官所聲請之恐嚇取財部分逕以簡
    易判決處刑，稍有未洽，是原審判決既有上述可議之處，自
    屬無可維持，應予撤銷改判。爰審酌被告犯罪之動機、目的
    、手段，事後已與被害人丙○○以25萬元達成和解，此有被
    害人丙○○之母乙○○所書寫之和解書影本1 份附卷可參（
    本院卷第8 頁），足見被告犯後態度良好，恐嚇取財罪之最
    輕本刑雖為6 月以上5 年以下有期徒刑，且被告亦有前開連
    續恐嚇取財之犯行，依刑法第56條之規定雖得加重其刑至二
    分之一，然被告既已與被害人達成和解，另參酌被告並無其
    他犯罪前科，素行良好等一切情狀，本院認本件不適宜依刑
    法第56 條 之規定加重其刑，宣告如主文所示之刑，並諭知
    易科罰金之折算標準，以資懲戒。末查，被告未曾受有期徒
    刑以上刑之宣告，此有臺灣高等法院被告全國前案紀錄表、
    臺灣桃園地方法院檢察署刑案資料查註紀錄表各一份在卷可
    稽，其因一時失慮，致罹刑章，經此刑之教訓，自當知所惕
    勉而無再犯之虞，上開刑之宣告，以暫不執行為適當，爰依
    刑法第74條第1 款之規定，宣告緩刑2 年，以啟自新。
三、據上論斷，應依刑事訴訟法第455 條之1 第3 項、第369 條
    第1 項，刑法第56條、第346 條第1 項、第339 條之2 第1
    項、第55條、第41條第1 項前段、第74條第1 款，罰金罰鍰
    提高標準條例第1條前段、第2條，判決如主文。
本案經檢察官柯怡如到庭執行職務。
中    華    民    國    95    年    5     月    26    日
                  刑事第六庭  審判長法  官  潘政宏
                                    法  官  邱滋杉
                                    法  官  周炳全
以上正本證明與原本無異。
不得上訴。
                                    書記官  陳夏施
中    華    民    國    95    年    5     月    29    日


司法院資訊處製作；財團法人民間司法改革基金會備份。
